【裁判字號】    90,交易,531
【裁判日期】    901206
【裁判案由】    傷害等
【裁判全文】
臺灣板橋地方法院刑事判決                          九十年度交易字第五三一號
    公  訴  人  臺灣板橋地方法院檢察署檢察官
    被      告  乙○○
右列被告因傷害等案件，經檢察官提起公訴（九十年度偵字第一一九九０號），本院
判決如左：
    主   文
乙○○服用酒類，不能安全駕駛動力交通工具而駕駛，處有期徒刑肆月，如易科罰金
，以參佰元折算壹日；又傷害人之身體，處有期徒刑肆月，如易科罰金，以參佰元折
算壹日，扣案之高爾夫球桿壹支沒收之。應執行有期徒刑陸月，如易科罰金，以參佰
元折算壹日，扣案之高爾夫球桿壹支沒收。
    事   實
一、乙○○於民國（下同）九十年七月十五日下午一點左右至六時許，在台北縣永和
    市仁愛公園旁之小吃攤飲酒，明知汽車駕駛人服用酒類後，其吐氣所含酒精成份
    超過每公升零點二五毫克以上者，不得駕車，且其酒後已達於不能安全駕駛汽車
    之程度，竟仍同日下午六時許，駕駛車號Ｍ四─五三一號營業自小客車沿台北縣
    中和市○○路行駛，而於同日晚間八時五十分許，行經台北縣中和市○○路、南
    山路口時，因認由甲○○駕駛之台北客運二四一號公車（車號ＦＫ－五七六號）
    於停靠路口站牌時未緊靠路面邊線，致阻擋其轉入南山路，即心生不滿，駕車跟
    隨該公車至中和市○○路、圓通路口，超車至公車前方將之攔下後，與甲○○發
    生口角，復進而將所駕駛之營業小客車駛停至附近天橋下，自車內取出高爾夫球
    桿，基於普通傷害之犯意，踩上公車輪胎攀爬至駕駛座旁之窗戶邊，將高爾夫球
    桿伸入車內往甲○○之膝蓋上痛擊，致球桿前頭斷裂在公車駕駛座旁，使甲○○
    受有左膝傷後疼痛、微腫之傷害。嗣經警據報前往現場處理，經測試其酒精濃度
    仍高達每公升一‧０八毫克。
二、案經甲○○訴由臺北縣警察局中和分局報請臺灣板橋地方法院檢察署檢察官偵查
    起訴。
    理    由
一、訊據被告乙○○對酒後駕車之事實坦承不諱，但矢口否認有何傷害犯行，辯稱：
    當時是因告訴人沒有緊靠路邊停車，伊就超車過去，在車內告訴告訴人要靠近路
    邊停車，結果告訴人就用三字經罵伊，伊很生氣就拿高爾夫球桿要嚇他，伊揮高
    爾夫球桿就斷了，桿頭就掉到告訴人車內，才會傷到告訴人的云云。查：上開傷
    害事實業據告訴人甲○○在警訊及偵審中指陳不移，並有診斷證明書一紙附卷及
    高爾夫球桿一支扣案可資佐證，是被告所辯顯避就之詞，不足採信。又被告案發
    後其酒精濃度測試值仍高達為每公升一點０八毫克，復有酒精測試單一紙可憑，
    已遠逾道路交通安全第一百十四條第二款規定之不得駕車之零點二五毫克甚多，
    顯已達不安全駕駛之程度。是本件事證明確，被告犯行，洵堪認定。
二、核被告所為，係犯刑法第一百八十五條之三服用酒類，不能安全駕駛動力交通工
    具而駕駛罪及刑法第二百七十七條第一項之傷害罪。其所犯上開二罪，犯意各別
    ，行為亦殊，應分論併罰。爰審酌被告犯罪之動機、目的、酒後駕車所生之交通
    安全危害，犯後態度等一切情狀，量處如主文所示之刑，並定其應執行刑及均諭
    知易科罰金之折算標準。扣案之高爾夫球桿一支，係被告所有供傷害犯罪所用之
    物，應依刑法第三十八條第一項第二款規定宣告沒收。
據上論斷，應依刑事訴訟法第二百九十九條第一項前段，刑法第一百八十五條之三、
第二百七十七條第一項、第四十一條第一項前段第五十一條第五款、第三十六條第一
項第二款，罰金罰鍰提高標準條例第一條前段、第二條，判決如主文。
本案經檢察官毛有增到庭執行職務。
中      華      民      國      九十        年    十二    月    六      日
                                      台灣板橋地方法院刑事第二庭
                                              法  官  古  秋  菊
右正本證明與原本無異
如不服本判決應於送達後十日內向本院提出上訴狀
                                              書記官  蕭  詩  穎
中      華      民      國      九十        年     十二   月     六     日
附錄本案論罪科刑法條全文：
刑法第一百八十五條之三：
服用毒品、麻醉藥品、酒類或其他相類之物，不能安全駕駛動力交通工具而駕駛者，
處一年以下有期徒刑、拘役或三萬元以下罰金。
刑法第二百七十七條
傷害人之身體或健康者，處三年以下有期徒刑、拘役或一千元以下罰金。
犯前項之罪因而致人於死者，處無期徒刑或七年以上有期徒刑；致重傷者
，處三年以上十年以下有期徒刑。


司法院資訊處製作；財團法人民間司法改革基金會備份。
